臺灣苗栗地方法院刑事判決　　　　　　　　　　　　　九十一年度訴字第二九號
　　公　訴　人　臺灣苗栗地方法院檢察署檢察官
　　被　　　告　甲○○
右列被告因違反毒品危害防制條例案件，經檢察官提起公訴（九十年度毒偵字第一三
二號）及移送併案審理（九十一年度毒偵字第四一三號），本院判決如左：
    主  文
甲○○連續施用第一級毒品，處有期徒刑柒月。
    事  實
一、甲○○前因施用第二級毒品安非他命案件，經依臺灣新竹地方法院八十八年度毒
    聲字第六八六號裁定送觀察、勒戒後，認無繼續施用毒品之傾向，業經臺灣新竹
    地方法院檢察署檢察官於民國八十八年六月二日，以八十八年度偵字第九０五號
    為不起訴處分確定。詎其於前開不起訴處分後五年內，復基於施用第一級毒品海
    洛因之概括犯意，自九十年二月間某日起至同年五月十三日某時許止，連續在新
    竹市○○路、長春街附近空屋等地，非法施用第一級毒品海洛因多次。嗣甲○○
    於同年五月十五日因另案為警調查，而經警採集尿液送驗後，檢驗結果呈甲基安
    非他命、嗎啡陽性反應（施用第二級毒品安非他命部分，另經公訴人為不起訴處
    分），始悉上情。嗣甲○○經依本院九十年度毒聲字第五八一號裁定送觀察、勒
    戒後，認有繼續施用毒品之傾向。
二、案經苗栗縣警察局移送臺灣新竹地方法院檢察署檢察官呈請臺灣高等法院檢察署
    檢察長令轉臺灣苗栗地方法院檢察署檢察官偵查起訴。
    理  由
一、訊據被告甲○○對於右揭連續施用第一級毒品海洛因之事實坦承不諱，且被告於
    九十年五月十五日經警採集之尿液送鑑結果，發現確有甲基安非他命及嗎啡陽性
    反應，此有苗栗縣衛生局煙毒尿液檢驗成績書、尿液鑑驗代碼對照表各一紙在卷
    可憑。次查被告前因施用毒品案件，經依臺灣新竹地方法院八十八年度毒聲字第
    六八六號裁定送觀察、勒戒後，認無繼續施用毒品之傾向，業經臺灣新竹地方法
    院檢察署檢察官於八十八年六月二日，以八十八年度偵字第九０五號為不起訴處
    分確定在案，此有臺灣苗栗地方法院檢察署刑案資料查註紀錄表、臺灣高等法院
    被告全國前案紀錄表各一件在卷可按，足徵被告之自白確與事實相符。本件事證
    明確，被告犯行堪予認定，應依法論科。
二、查海洛因為毒品危害防制條例第二條第二項第一款所定之第一級毒品。又犯毒品
    危害防制條例第十條之罪者，依同條例第二十條第一項規定，檢察官應先將被告
    送勒戒處所觀察、勒戒，經觀察、勒戒後而無繼續施用毒品傾向之特定情形下，
    始得由檢察官為不起訴處分，除此情形外，被告倘有繼續施用毒品行為，仍應依
    刑事訴訟程序追訴處罰，此觀同條例第二十條第三項規定不起訴處分後五年內再
    犯或三犯以上者，不適用同條第二項得由檢察官為不起訴處分之規定即明。查被
    告前因施用毒品案件，經送勒戒處所觀察、勒戒後，認無繼續施用毒品傾向，已
    由臺灣苗栗地方法院檢察署檢察官為不起訴處分，其於不起訴處分後五年內，再
    於九十年二月某日起至同年五月十三日止，連續施用第一級毒品海洛因多次，所
    為係違反毒品危害防制條例第十條第一項之施用第一級毒品罪。其施用毒品前後
    非法持有毒品之低度行為，應為施用之高度行為所吸收，不另論罪。被告先後多
    次施用第一級毒品海洛因之犯行，時間緊接，方法相同，觸犯構成要件相同之罪
    ，顯係基於概括犯意為之，為連續犯，應依刑法第五十六條之規定，以一罪論，
    並加重其刑。爰審酌被告非法施用第一級毒品海洛因，對個人身心戕害甚鉅，且
    前已因施用毒品案件，經觀察、勒戒後復經檢察官為不起訴處分確定，於不起訴
    處分後之五年內又犯本件施用毒品犯行，顯未因前所受之觀察、勒戒處分而決心
    改過，惟念其於本院審理時尚能坦承犯行及其本件施用毒品行為之情節尚輕等一
    切情狀，量處如主文所示之刑。
三、移送併辦意旨另以：被告於九十一年三月九日回溯二十六小時內之某時，在不詳
    地點施用第一級毒品海洛因，因認被告亦涉違反毒品危害防制條例第十條第一項
    之施用第一級毒品罪嫌，與上述經起訴部分具有連續犯之關係，而為裁判上一罪
    ，爰請求併案審理云云。訊據被告固坦承自九十年十一月某日起至九十一年三月
    某日止，又連續施用第一級毒品海洛因多次。惟查，被告於前揭九十年五月十五
    日為警查獲本件施用第一級毒品，旋於同日經送臺灣看守所附設勒戒所施以觀察
    、勒戒，惟於九十年六月五日再送強制戒治，因發現被告已懷孕五月有餘，而准
    予出所待產等情，業據被告自陳明確，並有法務部在監在押資料表及臺灣苗栗地
    方法院檢察署九十年度毒偵緝字第一一六號卷宗影本在卷可按；而移送併辦部分
    之犯罪時間係九十一年三月九日，不惟係在上述被告經送觀察、勒戒之後，且與
    前開經起訴部分之最後犯罪時間，相距約十月之久，自尚無從認被告係基於概括
    之犯意，而反覆施用第一級毒品海洛因，即未具有連續犯之關係，而為裁判上一
    罪。是本院即無從就移送併辦部分併為審理，應退還臺灣新竹地方法院檢察署檢
    察官，由其另為適法之處理。
據上論斷，應依刑事訴訟法第二百九十九條第一項前段，毒品危害防制條例第十條第
一項，刑法第十一條、第五十六條，判決如主文。
本案經檢察官李殷財到庭執行職務。
中      華      民      國    九十一    年      七      月    二十五    日
                                    臺灣苗栗地方法院刑事第二庭
                                        法  官  林  燦  都
右正本證明與原本無異。
如不服本判決，應於送達後十日內向本院提出上訴狀（須附繕本），上訴於臺灣高等
法院臺中分院。
                                        書記官  陳  建  分
中      華      民      國    九十一    年      七      月    二十五    日
附錄本案論罪科刑法條
毒品危害防制條例第十條第一項
施用第一級毒品者，處六月以上五年以下有期徒刑。
